臺灣南投地方法院民事裁定
111年度監宣字第119號
聲  請  人  陳弼邦  


相  對  人  陳玉河  

關  係  人  陳瓊如  

上列聲請人對於相對人聲請監護宣告事件，本院裁定如下：
    主  文
一、宣告陳玉河（男，民國00年0月00日生，身分證統一編號：Z
    000000000號）為受監護宣告之人。
二、選定陳弼邦（男，民國00年0月00日生，身分證統一編號：Z
    000000000號）為受監護宣告人陳玉河之監護人。
三、指定陳瓊如（女，民國00年0月00日生，身分證統一編號：Z
    000000000號）為會同開具受監護宣告人陳玉河財產清冊之
    人。
四、程序費用由受監護宣告人陳玉河負擔。
    理  由
一、聲請意旨略以：聲請人陳弼邦為相對人陳玉河之子，相對人
    自民國99年10月1日因車禍，雖經送醫診治仍不見起色，近
    日更因精神障礙或其他心智缺陷，致不能為意思表示或受意
    思表示，或不能辨識其意思表示之效果，爰依法聲請准予對
    相對人為監護宣告，並選定聲請人為監護人，指定相對人之
    女陳瓊如為會同開具財產清冊之人等語。
二、按對於因精神障礙或其他心智缺陷，致不能為意思表示或受
    意思表示，或不能辨識其意思表示之效果者，法院得因本人
    、配偶、四親等內之親屬、最近一年有同居事實之其他親屬
    、檢察官、主管機關、社會福利機構、輔助人、意定監護受
    任人或其他利害關係人之聲請，為監護之宣告。又法院為監
    護之宣告時，應依職權就配偶、四親等內之親屬、最近一年
    有同居事實之其他親屬、主管機關、社會福利機構或其他適
    當之人選定一人或數人為監護人，並同時指定會同開具財產
    清冊之人。法院選定監護人時，應依受監護宣告之人之最佳
    利益，優先考量受監護宣告之人之意見，審酌一切情狀，並
    注意下列事項：一、受監護宣告之人之身心狀態與生活及財
    產狀況。二、受監護宣告之人與其配偶、子女或其他共同生
    活之人間之情感狀況。三、監護人之職業、經歷、意見及其
    與受監護宣告之人之利害關係。四、法人為監護人時，其事
    業之種類與內容，法人及其代表人與受監護宣告之人之利害
    關係。民法第14條第1項、第1111條第1項、第1111條之1分
    別定有明文。
三、經查，聲請人主張之事實，業據其提出戶籍謄本、埔基醫療
    財團法人埔里基督教醫院診斷證明書、中華民國身心障礙證
    明、全國財產稅總歸戶財產查詢清單、親屬系統表、親屬會
    議同意書等件為證。另經本院囑託埔基醫療財團法人埔里基
    督教醫院就相對人之心神狀況為鑑定，結果略以：相對人之
    精神科診斷為腦傷引發認知功能障礙，有明顯的認知功能障
    礙和日常生活功能障礙，其意思表達能力、意思接受能力和
    意思判斷能力是完全不能，建議需有人監護其行為。綜合相
    對人近幾年每況愈下的臨床表現及考慮到其年齡，認知功能
    的改善可能性低等語，此有該院111年8月11日埔基醫字第11
    1002189B號函檢送之精神鑑定報告書附卷可參。綜上，本院
    認相對人之精神狀態，已達不能為意思表示或受意思表示，
    且不能辨識其意思表示之效果之程度，爰依法為監護之宣告
    。
四、關於選定監護人部分，查相對人前未訂有意定監護契約，有
    本院職權查詢司法院意定監護契約管理系統查詢結果資料在
    卷可參，另相對人之父、母、長子、長女均已歿，聲請人為
    相對人之次子，有意願擔任監護人，且現已退休可全心全力
    照顧相對人，現亦由其與相對人之配偶陳林秀卿輪流照顧相
    對人，並負擔相對人之養護費用，又相對人之配偶陳林秀卿
    、參女陳瑜如、四女陳謹如、尚存之兄陳金泉、姊魯陳阿對
    亦皆同意由聲請人擔任相對人之監護人，有其等出具之同意
    書在卷可稽。綜上，堪認由聲請人擔任相對人之監護人，應
    符合相對人之利益，爰選定聲請人為相對人之監護人。
五、另就指定會同開具財產清冊之人部分，聲請人請求指定相對
    人之女陳瓊如為會同開具財產清冊之人，已獲陳瓊如之同意
    ，有其出具之同意書附卷可憑，又相對人之配偶陳林秀卿、
    四女陳謹如、尚存之兄陳金泉、姊魯陳阿對亦同意由陳瓊如
    擔任會同開具財產清冊之人，有其出具之同意書在卷可佐，
    堪認由陳瓊如擔任相對人之會同開具財產清冊之人應無不妥
    ，爰依法指定陳瓊如為會同開具財產清冊之人。又依民法第
    1113條準用同法第1099條規定，監護開始時，監護人即聲請
    人對於受監護宣告人即相對人之財產，應會同陳瓊如，於2
    個月內開具財產清冊，並陳報法院，附此敘明。
六、程序費用負擔之依據：家事事件法第164條第2項。
中　　華　　民　　國　　111 　年　　8 　　月　　23　　日
                                臺灣南投地方法院家事法庭
                                          法  官  柯伊伶
以上正本係照原本作成。
如對本裁定抗告須於裁定送達後10日內向本院提出抗告狀，並應
繳納抗告費新臺幣1,000元整。
中　　華　　民　　國　　111 　年　　8 　　月　　23　　日
                                          書記官  白淑幻